【裁判字號】    97,非抗,93
【裁判日期】    971028
【裁判案由】    拍賣抵押物
【裁判全文】
臺灣高等法院民事裁定                  97年度非抗字第93號
抗  告  人  甲○○
                        樓
上列抗告人因與相對人永豐商業銀行股份有限公司間拍賣抵押物
事件，對於中華民國97年8月6日臺灣板橋地方法院97年度抗字第
108號所為裁定，提起抗告，本院裁定如下：
    主  文
抗告駁回。
抗告費用由抗告人負擔。
    理  由
一、本件抗告人因不服原法院民國（下同）97年3月19日97年度
    拍字第488號准予拍賣抵押物之裁定而提起抗告，經該院合
    議庭於97年4月23日以97年度抗字第108號裁定駁回抗告。抗
    告人不服提起再抗告，經同院於97年8月6日以97年度抗字第
    108號裁定以再抗告不合法而駁回再抗告後，抗告人不服，
    向本院提起抗告。
二、抗告意旨以：非訟事件法第45條為夫妻財產制契約登記之聲
    請及效力不溯及既往之規定，與可抗告與否之法條無關。系
    爭抵押物之貸款人案外人金明書迄今仍繼續繳納貸款，顯然
    不符抵押債權已屆清償期而未清償，得准予拍賣抵押物之要
    件，依民事訴訟法第455條規定第二審法院應依聲請就關於
    假執行之上訴先行確認是否抵押債權已屆清償期而未清償等
    語。
三、按對於抗告法院所為抗告有無理由之裁定再為抗告，僅得以
    其適用法規顯有錯誤為理由，並經原法院之許可者為限；此
    項許可，以原裁定所涉及之法律見解具有原則上之重要性者
    為限；又原法院認為不應許可者，應以裁定駁回其再抗告，
    此觀諸94年2月5修正公布之非訟事件法第45條第3項、第4項
    、第5項準用民事訴訟法第436條之3第3項規定自明。所謂「
    適用法規顯有錯誤」，係指原裁定就其取捨證據所確定之事
    實適用法規顯有錯誤而言，不包括認定事實不當及不備理由
    之情形在內（最高法院80年臺上字第1326號判例參照）。又
    所謂具有原則上之重要性，係指該事件所涉及之法律見解意
    義重大，而有闡釋之必要者而言。查抗告人前以已按期繳納
    貸款，且要求相對人調降利率未果，相對人未告知已逾期繳
    款，即逕為聲請拍賣抵押物，不符比例原則，請准停止拍賣
    等語，對原法院97年4月23日97年度抗字第108號裁定提起再
    抗告，經原裁定法院以抗告人所舉再抗告理由均屬事實當否
    爭執，未具體指明原裁定有何適用法院顯有錯誤及其具體資
    料，且所提再抗告理由亦無非訟事件法第45條第4項規定主
    張原裁定所涉及之法律見解具有原則上重要性之情形，因而
    以其再抗告為不合法而駁回其再抗告。抗告人不服，對該裁
    定提起抗告，本院審酌其再抗告及本件抗告理由，係就原法
    院97年4月23日97年度抗字第108號裁定取捨證據及認定事實
    之職權行使指摘其為不當，並未具體指明該裁定有何適用法
    律顯有錯誤，且其所執再抗告理由亦無說明原裁定所涉及法
    律見解有何原則重要性之情形，從而，原裁定駁回其再抗告
    ，核無違誤。是抗告人對之提起本件抗告，聲明廢棄原裁定
    ，為無理由，應予駁回。
據上論結，本件抗告為無理由，爰裁定如主文。
中    華    民    國    97    年    10    月    28    日
                  民事第三庭
                        審判長法  官  林敬修
                              法  官  張靜女
                              法  官  吳青蓉
正本係照原本作成。
不得再抗告。
中    華    民    國    97    年    10    月    28    日
                              書記官  殷丹妮


司法院資訊處製作；財團法人民間司法改革基金會備份。
